臺灣彰化地方法院刑事判決　　　　　　　　　　　　　九十一年度訴字第三五一號
　　公　訴　人　臺灣彰化地方法院檢察署檢察官
　　被　　　告　甲○○
右列被告因違反毒品危害防制條例案件，經檢察官提起公訴 (九十一年度毒偵字第四
四、七三六號)，本院判決如左：
    主  文
甲○○連續施用第一級毒品，累犯，處有期徒刑拾月，扣案之海洛因參包（其中貳包
合計淨重零點參伍公克，包裝重零點肆貳公克；另壹包淨重零點零捌公克，包裝重零
點貳伍公克）均沒收銷燬。
    事  實
一、甲○○曾因施用毒品案件，經本院八十八年度毒聲字第一二九五號裁定送觀察、
    勒戒後，認無繼續施用毒品之傾向，由臺灣彰化地方法院檢察署檢察官於八十八
    年四月十三日，以八十八年度偵字第三五一七號不起訴處分確定後，復因施用第
    一、二級毒品案件，經依本院八十八年度毒聲字第三二二八號裁定送觀察、勒戒
    後，認有繼續施用毒品之傾向，經檢察官聲請，由本院以八十八年度毒聲字第三
    六七八號裁定移送戒治處所施予強制戒治一年，所涉刑事案件部分，並經本院以
    八十八年度訴字第七三二號判處有期徒刑七月、三月，應執行有期徒刑九月確定
    ，嗣自八十八年十月十四日起送台灣雲林戒治所強制戒治滿三月後，其成效經評
    定合格，無繼續戒治必要，經本院以八十九年度毒聲字第三一四二號裁定停止戒
    治，所餘戒治期間付保護管束，且於保護管束期滿未經撤銷停止強制戒治，而其
    所犯刑事案件部分，則甫於九十年六月四日入監執行完畢。詎其仍不知悔改，再
    於五年內，基於施用第一級毒品海洛因之概括犯意，自九十年十二月二十九日起
    至九十一年三月二十四日止，在其位於彰化縣永靖鄉○○村○○路廿一巷十一號
    住處附近，連續以將第一級毒品海洛因摻入香菸內，點火加以吸食之方式，施用
    第一級毒品海洛因命多次，約平均每天施用一次，嗣於九十年十二月三十一日十
    八時三十分許及九十一年三月七日二十五時三十分許，在彰化縣永靖鄉光雲巷前
    為警查獲，並分別扣得海洛因二包（合計淨重零點三五公克，包裝重零點四二公
    克）及海洛因一包（合計淨重零點零八公克，包裝重零點二五公克）。
二、案經彰化縣警察局二林及田中分局移送臺灣彰化地方法院檢察署檢察官偵查起訴
    。
    理由
一、右揭事實，業據被告於本院審理時坦承不諱，且其於九十年十二月三十一日及九
    十一年三月二十四日為警所採集之尿液，經送鑑驗均呈嗎啡陽性反應，有彰化縣
    衛生局九十一年一月四日煙檢字第九一００一五號、九十一年三月二十九日煙檢
    字第九一０五二四號煙毒尿液檢驗成績書各一紙附卷可稽，並有扣案之海洛因三
    包可資佐證，此除據被告供陳在卷外，亦有法務部調查局九十一年一月十七日0
    0000000000號、調科壹字第一四０００八一七三號鑑定通知書各一紙
    在卷可按，核被告之自白與事實相符，堪以採信。另其雖於偵查中否認有自九十
    年十二月二十九日起施用第一級毒品之犯行，經查不惟與事實不符，又與前開自
    白相違，顯係淡化犯行之詞，不可採信。再查被告曾因施用毒品案件，經本院八
    十八年度毒聲字第一二九五號裁定送觀察、勒戒後，認無繼續施用毒品之傾向，
    由臺灣彰化地方法院檢察署檢察官於八十八年四月十三日，以八十八年度偵字第
    三五一七號不起訴處分確定後，復因施用第一、二級毒品案件，經依本院八十八
    年度毒聲字第三二二八號裁定送觀察、勒戒後，認有繼續施用毒品之傾向，經檢
    察官聲請，由本院以八十八年度毒聲字第三六七八號裁定移送戒治處所施予強制
    戒治一年，所涉刑事案件部分，並經本院以八十八年度訴字第七三二號判處有期
    徒刑七月、三月，應執行有期徒刑九月確定，嗣自八十八年十月十四日起送台灣
    雲林戒治所強制戒治滿三月後，其成效經評定合格，無繼續戒治必要，經本院以
    八十九年度毒聲字第三一四二號裁定停止戒治，所餘戒治期間付保護管束，且於
    保護管束期滿未經撤銷停止強制戒治，而其所犯刑事案件部分，則甫於九十年六
    月四日入監執行完畢等情，有上開不起訴處分書、判決書、台灣彰化地方法院檢
    察署刑案資料查註紀錄表及台灣高等法院被告全國前案紀錄表等件在卷可參，其
    於五年內，三犯毒品危害防制條例第十條第一項之施用第一級毒品罪，係屬三犯
    毒品危害防制條例第十條之罪。綜上所述，本件事證業已明確，被告之犯行，洵
    堪認定。
二、核被告所為，係犯毒品危害防制條例第十條第一項之施用第一級毒品罪。其持有
    毒品之低度行為，為施用之高度行為所吸收，均不另論罪。又其先後多次施用海
    洛因之犯行，時間緊接，且犯罪構成要件相同，顯係基於概括犯意反覆為之，為
    連續犯，應依刑法第五十六條之規定，論以一罪並加重其刑。再被告曾因違反毒
    品危害防制條例案件，經本院各判處有期徒刑七月、三月，應執行有期徒刑九月
    確定，業於九十年六月四日執行完畢等情，有台灣彰化地方法院檢察署刑案資料
    查註紀錄表及台灣高等法院被告全國前案紀錄表等件在卷可參，其於受有期徒刑
    之執行完畢後，五年以內再犯有期徒刑以上之罪，為累犯，應依法遞加重其刑。
    爰審酌被告前曾有施用毒品罪行，經送觀察勒戒、強制戒治後，猶不知悔改，再
    施用毒品海洛因不輟，不僅戕害自身健康，更辜負國家將之視為病人，並施以長
    時間之戒治處遇之苦心，惟其對他人權益之侵害仍屬有限，於本院審理中已坦承
    其犯行，及其犯罪目的、手段等一切情狀，量處如主文所示之刑。末查扣案之海
    洛因三包（合計淨重零點四三公克），係屬第一級毒品，爰依毒品危害防制條例
    第十八條第一項前段規定，沒收銷燬之。
據上論斷，應依刑事訴訟法第二百九十九條第一項前段，毒品危害防制條例第十條第
一項、第十八條第一項前段，刑法第十一條前段、第五十六條、第四十七條，判決如
主文。
本案經檢察官吳芙如到庭執行職務。
中      華      民      國    九十一    年      四      月     三十     日
                              臺灣彰化地方法院刑事第一庭
                                    審判長法      官  葉  榮  郎
                                          法      官  吳  俊  螢
                                          法      官  簡  璽  容
右正本證明與原本無異。
如不服本判決，應於判決送達後十日內向本院提出上訴狀（須附繕本）。
                                          法院書記官  王  惠  嬌
中      華      民      國    九十一    年      五      月      一      日
毒品危害防制條例第十條第一項：
施用第一級毒品者，處六月以上五年以下有期徒刑。
